臺灣板橋地方法院民事裁定　九十一年度繼字第七四九號
　　聲　請　人　國泰商業銀行股份有限公司
　　法定代理人　甲○○
　　代　理　人　乙○○
　　被繼承　人　丙○○
右聲請人聲請對被繼承人丙○○選任遺產管理人事件，本院裁定如左：
    主　　　文
選任朱黃幼皮（女、民國○○○年○月○○日生、身分證統一編號：Ｚ000000
000號、籍設台北縣土城市○○路○段三一三巷三弄十六號二樓）為被繼承人丙○
○（男、民國○○○年○月○日生、身分證統一編號：Ｚ000000000號、生
前籍設台北縣土城市○○路○段三一三巷三弄十六號二樓）之遺產管理人。
程序費用由被繼承人丙○○之遺產負擔。
    理      由
一、按繼承開始時，繼承人之有無不明，而無親屬會議或親屬會議未於一個月內選定
    遺產管理人者，利害關係人或檢察官得聲請法院選任遺產管理人，並由法院依公
    示催告程序，定六個月以上之期限，公告繼承人，命其於期限內承認繼承；又被
    繼承人之所有繼承人均拋棄其繼承權者，亦準用關於無人承認繼承之規定，民法
    第一千一百七十七條、第一千一百七十八條第二項、第一千一百七十六條第六項
    定有明文。
二、本件聲請意旨略以：被繼承人丙○○前以其所有坐落在台北縣土城市○○路○段
    三一三巷三弄十六號二樓之不動產向向聲請人設定抵押權借款新台幣一百五十萬
    元，詎被繼承人於九十一年五月三日死亡，並自同年五月十八日起即未繳付本息
    ，因其各順位之繼承人均已拋棄繼承，無法依民法第一千一百七十七條選定遺產
    管理人，聲請人為被繼承人之債權人，今為保聲請人權益，爰依民法第一千一佰
    七十八條第二項及非訟事件法第七十八條規定，聲請鈞院依職權選任被繼承人之
    遺產管理人等語。
三、本件聲請人主張被繼承人丙○○於九十一年五月三死亡，其所有繼承人全部拋棄
    繼承，聲請人為其債權人之事實，業據其提他項權利證明書、抵押權設定契約書
    、戶籍謄本、繼承系統表、被繼承人財產歸屬資料清單為證，並經本院依職權調
    閱九十一年度繼字第四八五號被繼承人之母朱黃幼皮、九十一年度繼字第四八八
    號被繼承人之姊弟饒麗華、饒國祥聲請拋棄繼承之案卷核閱屬實，自堪信為真實
    。
四、從而，聲請人以債權人之利害關係人身分聲請選任被繼承人陳志裕之遺產管理人
    ，核與首揭規定尚無不合。查查朱黃幼皮為被繼承人丙○○之母，有卷附戶籍謄
    本及繼承系統表可憑，雖其已拋棄繼承，但其現設籍在被繼承人設定抵押權予聲
    請人之系爭不動產內，對被繼承人丙○○之遺產遺債情況瞭解應較深，就被繼承
    人之財產管理較為方便，並就遺產管理人職務之遂行，有所助益，且其既已拋棄
    繼承，要不致有利害偏頗之虞，為保障債權人之利益及期程序之公正、公信起見
    ，本院認以選任被繼承人之母朱黃幼皮為被繼承人丙○○之遺產管理人為適當。
五、又被繼承人陳志裕之繼承人既均拋棄繼承，其遺產依民法第一千一百七十六條第
    六項準用關於無人承認繼承之規定，依同法第一千一百八十五條規定，於清償債
    權並交付遺贈物後，如有賸餘，應歸屬國庫。
六、依非訟事件法第八條第二項，民事訴訟法第七十八條，裁定如主文。
中　　　華　　　民　　　國　　九十一　　年　　 十一　　 月　　二十九　　日
                            臺灣板橋地方法院家事法庭
~B法　　　官　陳明珠
右為正本係照原本作成
如對本裁定抗告須於裁定送達後十日內向本院提出抗告狀
中　　　華　　　民　　　國　　九十一　　年　　 十一　　 月　　二十九　　日
~B法院書記官　劉日賓
